# 业务剥离报表怎么编制和审计

提问人：lu222 时间：2019-12-16 08:05:34
小部分业务剥离，准备作为同一控制下子公司的增资用资产，所以要对该业务线进行评估，针对该部分模拟一个报表，想请教陈版以及各位大神以下问题
Q1 由于采购和其他业务是混合的，没有办法将应付拎清楚，这个应付应该怎么去匹配，应付匹配不出来，经营现金流流出就没有办法出来；
Q2 货币资金，期初取一个营运资金，然后再根据对应期间现金流发生额去模拟，这样应该是可行的吧；
Q3 报表不平，差异挤在权益的未分配利润里面，这样处理有没有问题，还是说权益可以不分明细？
Q4 针对这个业务的报表不能出审计报告吧，这个应付匹配不出明细的话，应付这部分的真实性就没有办法确认了，业务剥离的审计有没有参考的案例或者指引。计学撮要 2011 我翻了但是没翻到相关的。

回答人：chenyiwei
1 、建议梳理该业务所属法人的往来，对明确归属该业务的往来纳入模拟报表。无法合理确定归属于该业务的往来则不纳入。
2 、可以考虑这样处理，也可以不模拟货币资金余额。
3 、可以将差额调整权益，该模拟报表并非法定的法人报表，权益可以不区分明细，列一个总数即可。
4 、因为不是真实的历史财务数据，理论上不能出具审计或审阅报告。但实务中可接受审阅报告的处理。无论如何，应在其报表附注的 “编制基础和基本假设” 部分中详细披露编制目的、适用范围限制、预定使用者范围、会计主体的界定方式、重要报表项目的模拟调整方式等内容。